最　高　行　政　法　院　裁　定　　　　　　　　　九十三年度裁字第一四一五號
　　上　訴　人　力漢企業股份有限公司
　　代　表　人　乙○○
　　被 上訴 人　財政部臺灣省南區國稅局
　　代　表　人　甲○○
右當事人間因營業稅事件，上訴人不服中華民國九十二年五月二十一日高雄高等行政
法院九十一年度訴字第九八一號判決，提起上訴。本院裁定如左：
　　主  文
上訴駁回。
上訴審訴訟費用由上訴人負擔。
　　理  由
一、按對於高等行政法院判決上訴，非以其違背法令為理由，不得為之，行政訴訟法
    第二百四十二條定有明文。是當事人依行政訴訟法第二百四十三條第一項規定，
    以高等行政法院判決有不適用法規或適用法規不當為上訴最高行政法院之理由時
    ，其上訴狀或理由書應有具體之指摘，並揭示該法規之條項或其內容。若係成文
    法以外之法則，應揭示該法則之意旨。倘為司法院解釋、或本院之判例，則應揭
    示該判解之字號或其內容。上訴狀或理由書如未依此項方法表明者，即難認為已
    對高等行政法院判決之違背法令有具體之指摘，又對原判決所持法律上之見解之
    歧異，要難謂為適用法規錯誤，其上訴自難認為合法。
二、本件上訴意旨略謂：上訴人委託敬群營造有限公司（以下稱敬群公司）興建工程
    之交易過程，悉按一般營業常規，除簽訂工程合約書及核對相關證照外，並按工
    程進度依約定價款連同營業稅額，開立抬頭劃線及禁止背書轉讓支票支付帳款，
    且該支票經查證皆存入敬群營造公司帳戶，至於支票兌現後，資金之流向，已屬
    敬群營造公司內部事務，已非上訴人之責；且系爭三張發票開立時間均在臺南縣
    調查站詢問張健錚之後，故此三張發票自與該查獲案件無關。原審引用行為時（
    下同）營業稅法第十九條第一項第一款規定，維持被上訴人原處分，因該法條並
    未規定以該等進項稅額扣抵銷項稅額，應予追繳補稅，違背中央法規標準法第五
    條第一項第二款規定，及行政法院四十九年判字第六號判例。原審進而依同法第
    三十三條第一款、第五十一條第一項第五款規定，維持被上訴人補徵營業稅法及
    科處罰款之處分與訴願決定，亦有違法律保留原則。又因原審祇引用刑事判決認
    定之事實，作為本件判決之依據，有違論理、經驗法則，並違背行政訴訟法第一
    百八十九條規定判決應斟酌全辯論意旨及調查證據結果之規定，且應屬判決不備
    理由。換言之，原審判斷上訴人興建之工程，非敬群公司承包，亦有違論理法則
    等語，資以論據。
三、經查，原審認定上訴人確以取得出借牌照敬群公司開立不實統一發票三張，充當
    進項憑證，持以申報扣抵營業稅，符合行為時營業稅法第十九條第一項第一款、
    第三十三條第一款及第五十一條第五款規定，核無違誤。又原審判決所引用者，
    均屬法律明定條文，自無中央法規標準法第五條第一項第二款，及本院四十九年
    判字第六號判例情節存在，上訴人此部分主張，屬其主觀法律見解之歧異，其餘
    僅係就原審取捨證據、認定事實之職權行使，指摘其為不當，而未具體說明其不
    適用法規或適用法規不當之事實，況該部分均經原審法院論述綦詳，予以一一指
    駁，難認為對高等行政法院判決之如何違背法令已有具體之指摘，依首開說明，
    應認其上訴為不合法，應予駁回。
據上論結，本件上訴不合法，爰依行政訴訟法第二百四十九條第一項前段、第一百零
四條、民事訴訟法第九十五條、第七十八條，裁定如主文。
中　　華　　民　　國　　九十三　　　年　　十一　　　　月　　　十一　　　日
                    最 高 行 政 法 院  第 三 庭
                                審 判 長 法  官　　　廖　政　雄
                                         法  官      高  啟  燦
                                         法  官　　　林　清　祥
                                         法  官　　　鍾　耀　光
                                         法  官　　　姜　仁　脩
右  正  本  證  明  與  原  本  無  異
　　　　　　　　　　　　　　　　　　　　 法院書記官　莊　俊　亨
中　　華　　民　　國　　九十三　　　年　　　十一　　　月　　　十一　　　日
